臺灣嘉義地方法院刑事判決
111年度訴字第508號
公  訴  人  臺灣嘉義地方檢察署檢察官
被      告  楊慶男


上列被告因違反毒品危害防制條例案件，經檢察官提起公訴（
111 年度毒偵字第1107號），被告於本院準備程序中，就被訴事
實為有罪之陳述，經本院裁定改依簡式審判程序審理，判決如下
：
    主  文
楊慶男施用第一級毒品，累犯，處有期徒刑拾月。
    犯 罪 事 實
一、楊慶男基於施用第一級毒品海洛因之犯意，於民國111 年4
    月3日上午7時許，在嘉義縣○○鄉○○村0鄰○○000號住處內，以
    將海洛因摻入香菸內點燃後吸取其煙霧之方式，施用第一級
    毒品海洛因1 次。
二、案經嘉義縣警察局朴子分局報告臺灣嘉義地方檢察署檢察官
    偵查起訴。
    理  由
一、認定犯罪事實所憑之證據及理由：
（一）上揭犯罪事實，業據被告楊慶男於本院準備程序及簡式審
      判程序中均坦承不諱，而經警方將被告親採封緘之尿液送
      驗結果，確呈可待因、嗎啡陽性反應，此有正修科技大學
      超微量研究科技中心尿液檢驗報告、應受尿液採驗人尿液
      檢體採集送驗記錄、勘察採證同意書各1 份在卷可按（警
      卷第6-8頁），足徵被告具任意性之自白與事實相符，堪
      以採信。
（二）綜上所述，本案事證明確，被告所為施用毒品犯行，堪以
      認定，自應依法予以論罪科刑。
二、論罪科刑：
（一）論罪：按海洛因屬毒品危害防制條例第2 條第2 項第1 款
      所定之第一級毒品。是核被告所為，係違反同條例第10條
      第1 項之施用第一級毒品罪。其施用前持有第一級毒品海
      洛因之低度行為，應為施用之高度行為所吸收，不另論罪
      。
（二）關於累犯加重之說明：
    1.按最高法院刑事大法庭110年度台上大字第5660號裁定認
      為，被告構成累犯之事實及應加重其刑之事項，均應由檢
      察官主張並具體指出證明之方法後，經法院踐行調查、辯
      論程序，方得作為論以累犯及是否加重其刑之裁判基礎。
　　　經查，被告前因違反毒品危害防制條例案件，經本院判處
      罪刑確定後，復經本院先後以106年度聲字第343號裁定應
      執行有期徒刑2年4月確定、106年度聲字第683號裁定應執
      行有期徒刑1年6月確定，上開兩案接續執行，於109年6月
      17日縮短刑期假釋出監付保護管束；嗣因被告於假釋期間
      違反保安處分執行法等規定，而遭撤銷假釋，再入監執行
      殘刑8月，於111年1月6日縮刑期滿執行完畢乙節，業據檢
      察官提出刑案資料查註紀錄表、臺灣嘉義地方檢察署執行
      指揮書電子檔紀錄及相關判決與裁定在卷可憑，核與卷附
      臺灣高等法院被告前案紀錄表相符，復為被告所不爭執，
      被告受有期徒刑之執行完畢後5年內，故意再犯本件有期
      徒刑以上之罪，為累犯。
　　2.至於累犯是否應加重本刑，司法院大法官會議釋字第775
      號解釋係表示「除個案應量處最低法定刑、又無法適用刑
      法第59條在內減輕規定之情形時，法院才應依本解釋意旨
      裁量不予加重最低本刑」（最高法院109年度台上字第449
      1號、109年度台非字第139號、第170號判決參照）。本院
      審酌上開構成累犯之罪與本件被告所犯之罪，均為罪質相
      同之案件，顯見被告對刑罰反應力薄弱，且就被告本次犯
      罪內容以觀，亦難認有應予從寬量處最低法定刑，否則即
      屬過苛之情事。故本案自應依刑法第47條第1項規定加重
      本刑。
（三）量刑：爰以行為人之責任為基礎，審酌被告前經觀察勒戒
      後仍未戒除毒癮，且前因施用毒品案件，十餘年來已經迭
      遭法院判處罪刑多次（上述作為累犯基礎事實之前科，不
      再重複評價），卻仍於111年1月6日出監不久旋即再犯本
      件施用第一級毒品罪，顯見其漠視法律之態度，難以抗拒
      毒品誘惑，毒癮已深，自應量處適當之刑度將被告隔絕毒
      害。惟念及被告犯後坦承犯行，態度良好，且施用毒品所
      生危害，實以自戕其本身身心健康為主，對於他人生命、
      身體、財產等法益，尚無明顯而重大之實害，復斟酌施用
      毒品者均有相當程度之成癮性及心理依賴，其犯罪心態與
      一般刑事犯罪之本質並不相同，應側重以適當之醫學治療
      及心理矯治處遇為宜，兼衡被告之尿液檢驗毒品濃度，及
      其自述國中畢業之智識程度，已婚、育有1女已成年、從
      事溫室工作，月薪約新臺幣5萬元之家庭經濟狀況（本院
      卷第97頁）等一切情狀，量處如主文所示之刑，以示懲儆
      。
據上論斷，應依刑事訴訟法第273 條之1 第1 項、第299 條第1 
項前段（依刑事判決精簡原則，僅記載程序法條），判決如主文
。
本案經檢察官謝雯璣提起公訴，檢察官楊麒嘉到庭執行職務。
中　　華　　民　　國　　111 　年　　10　　月　　21　　日
                  刑事第八庭    法　官　洪裕翔
以上正本證明與原本無異。
如不服本判決應於收受判決後20日內向本院提出上訴書狀，並應
敘述具體理由；其未敘述上訴理由者，應於上訴期間屆滿後20日
內向本院補提理由書（均須按他造當事人之人數附繕本）「切勿
逕送上級法院」。　　　　
中　　華　　民　　國　　111 　年　　10　　月　　21　　日
                                書記官  林亭如

所犯法條：
毒品危害防制條例第10條
施用第一級毒品者，處6月以上5年以下有期徒刑。
施用第二級毒品者，處3年以下有期徒刑。